臺灣士林地方法院刑事判決　　　　　　 100年度簡上字第83號
上　訴　人　臺灣士林地方法院檢察署檢察官
被　　　告　陳錠龍
上列上訴人因被告毒品危害防制條例案件，不服本院刑事庭民國
100 年3 月28日100 年度審簡字第197 號第一審刑事簡易判決（
起訴案號：99年度毒偵字第2412號），提起上訴，本院管轄之第
二審合議庭判決如下：
     主  文
上訴駁回。
     事  實
一、陳錠龍基於施用第二級毒品甲基安非他命之犯意，於民國99
    年10月28日上午11時35分許為警採尿前回溯96小時內之某時
    ，在臺北市○○區○○路附近加油站廁所內，以將甲基安非
    他命置玻璃球吸食器內燃燒後吸食其煙霧之方式，施用第二
    級毒品甲基安非他命。嗣於99年10月28日上午11時35分許，
    為警在臺北市○○區○○路108 號緝獲，經其同意後採尿送
    驗，始悉上情。
二、案經臺北市政府警察局北投分局報告臺灣士林地方法院檢察
    署檢察官偵查起訴。
    理  由
壹、證據能力方面：
    按被告以外之人於審判外之言詞或書面陳述，除法律有規定
    者外，不得作為證據。又被告以外之人於審判外之陳述，雖
    不符前4 條之規定，而經當事人於審判程序同意作為證據，
    法院審酌該言詞陳述或書面陳述作成時之情況，認為適當者
    ，亦得為證據。當事人、代理人或辯護人於法院調查證據時
    ，知有第159條第1項不得為證據之情形，而未於言詞辯論終
    結前聲明異議者，視為有前項之同意。刑事訴訟法第159 條
    第1項、第159條之5 定有明文。查本院下列所引用之被告廖
    聰其以外之人於審判外之書面陳述，被告及檢察官迄本院言
    詞辯論終結前均未聲明異議，而視為同意作為證據，本院並
    審酌該等書面陳述作成時之情況，認為適當，揆諸前開法條
    規定，該等書面陳述自得作為證據，合先敘明。
貳、實體方面
一、訊據被告陳錠龍其對於上揭犯罪事實坦承不諱，且其尿液檢
    體為警採集送驗後，經以氣相層析質譜儀法確認檢驗結果，
    確呈安非他命及高濃度之甲基安非他命陽性反應，此有臺灣
    尖端先進生技醫藥股份有限公司99年11月5日尿液檢體編號
    025981號之濫用藥物檢驗報告（詳見臺灣臺北地方法院檢察
    署99年度毒偵字第2412號卷第3 頁），足認被告之任意性自
    白與事實相符，事證明確，犯行堪以認定，應予依法論科。
二、按甲基安非他命為毒品危害防制條例第2 條第2 項第2 款明
    定之第二級毒品，核被告所為，係犯毒品危害防制條例第10
    條第2 項之施用第二級毒品罪。被告施用前、後持有第二級
    毒品之行為，為施用行為所吸收，均不另論罪。原審判決以
    被告前開犯行，事證明確，依刑事訴訟法第449 條第2 項、
    第3 項、第454 條第2 項，毒品危害防制條例第10條第2 項
    ，刑法第11條前段、第41條第1 項前段等規定，審酌施用毒
    品者無法戒絕毒癮，一再施用，本為施用毒品者之特性，且
    新修正刑法已採一罪一罰，對於施用毒品者，每次施用毒品
    之犯行，均分別處罰，已足制裁被告各次施用毒品之犯行；
    查被告雖有起訴書犯罪事實欄所載之毒品前科，而本院依據
    上揭說明並審酌刑法第57條所列各項情狀及被告曾經觀察、
    勒戒、強制戒治及法院判決處刑，仍無法戒除毒癮，復又觸
    犯本件施用毒品犯行，可認被告具有「病患性犯人」之特質
    ，且其施用毒品係傷害自身健康，所生危害非鉅，兼衡本件
    被告犯後於本院審理時坦承犯行，犯後態度良好，其係因工
    作疲勞施用毒品，及被告品行、智識程度、家庭經濟狀況等
    一切情狀而量處有期徒刑6 月，並諭知易科罰金之折算標準
    ，經核原審認事用法均無不合，其量刑並未逾越法定刑之範
    圍，亦屬妥適。
三、上訴意旨略以：被告已因施用第二級毒品案件，先後經臺灣
    板橋地方法院以90年度易字第80號判決處有期徒刑6月確定
    、臺灣士林地方法院以99年度審簡字464號判決處有期徒刑5
    月確定、臺灣板橋地方法院以99年度簡字第6779號判決處有
    期徒刑6月確定、臺灣士林地方法院以99年度審簡字第1440
    號判決處有期徒刑6月確定，是被告連同本件在內，已屬第5
    次因犯施用第2級毒品罪遭起訴並判刑，顯見被告染有施用
    毒品惡習，缺乏法治觀念，自制能力甚差，易受外界影響，
    亟需較長時間與原有生活環境隔離，方足以斷絕此足以導致
    精神障礙及生命危險之成癮性藥物。又本件被告既屬累犯，
    依刑法第47條第1項規定，本應加重刑度，而被告先前已多
    次因施用第2級毒品罪遭法院判決有期徒刑6月，本件未予加
    重刑度，反仍量處與前次施用毒品犯行相同之刑度，形成縱
    使施用毒品次數再多，量刑亦不會超過有期徒刑6月之情況
    ，此不僅與國民感情不符，更與比例原則、平等原則、罪刑
    相當原則有違，亦違反累犯應加重刑度之規定，是原審判決
    量刑容有未洽，為此，依法提起上訴，請求撤銷原審判決，
    另為適當、合法之判決云云。
四、惟按法官於有罪判決中，究應如何量處罪刑，自得依據個案
    情節，參諸刑法第57條所定各款犯罪情狀之規定，於該法定
    刑度範圍內，基於合義務性之裁量，量處被告罪刑，而量刑
    之裁量權，乃憲法所保障法官獨立審判之核心，如非有裁量
    逾越或裁量濫用之明顯違法情事，自不得擅加指摘其違法或
    不當，即使上級審對下級審裁量權之審查，亦應同此標準，
    此不僅在保障法官不受任何制度外之不當干涉，更保障法官
    不受制度內的異質干涉，方符憲法第80條所宣示獨立審判之
    真義（最高法院72年度臺上字第6696號判例參照）。又量刑
    之輕重，屬事實審法院得依職權自由裁量之事項，苟已斟酌
    刑法第57條各款所列情狀而未逾越法定刑度，不得遽指為違
    法，且在同一犯罪事實與情節，如別無其他加重或減輕之原
    因，下級審量定之刑，亦無過重或失輕之不當情形，則上級
    審法院對下級審法院之職權行使，原則上應予尊重，不得任
    意指摘為違法。經查，被告雖有竊盜、偽造貨幣、贓物及多
    次毒品前案紀錄，惟本件並未構成累犯，業如前述，足見本
    件並無法定刑之加重事由；且被告因施用毒品，經本院已裁
    定送觀察、勒戒後，認有繼續施用毒品之傾向，再經本院裁
    定送強制戒治，於90年9 月25日停止戒治交付保護管束；又
    於99年2 月6 日、同年6 月29日、同年7 月2 日為警採尿前
    回溯96小時內之某時施用毒品甲基安非他命，經臺灣士林地
    方法院以99年度審簡字464 號判決處有期徒刑5 月確定、臺
    灣板橋地方法院以99年度簡字第6779號判決處有期徒刑6 月
    確定、臺灣士林地方法院以99年度審簡字第1440號判決處有
    期徒刑6 月確定，有臺灣高等法院被告前案紀錄表在卷可徵
    ，被告復於99年10月28日犯本件施用毒品犯行，可徵被告經
    觀察、勒戒、強制戒治，甚經多次判處罪刑後，仍未能戒絕
    毒癮而一再施用，足證對其科以刑罰並未有效矯治其毒癮；
    綜上，原審業審酌被告施用毒品成癮，本件施用第二級毒品
    並未構成累犯，其施用毒品係傷害自身健康，所生危害非鉅
    等情，量處有期徒刑6 月，核其量刑並未逾越本件罪名法定
    刑之範圍，亦未逾越法官之權限，其刑度已足制裁被告本次
    施用毒品之犯行，並無量刑顯然失輕、失重而違背罪刑相當
    原則之情形，難認有何明顯裁量逾越或濫用之違法情事，自
    應予維持。上訴意旨指摘原判決量刑過輕而為上訴，尚屬無
    據，應予駁回。
據上論斷，依刑事訴訟法第455條之1第1項、第3 項、第368條，
判決如主文。
本案經檢察官彭康凡到庭執行職務。
中    華    民    國   100    年    5     月    27    日
                  刑事第四庭審判長法  官  黃雅君
                                  法  官  陳彥宏
                                  法  官  陳俞婷
以上正本證明與原本無異。
本件不得上訴。
                                  書記官  李玟郁
中    華    民    國   100    年    5     月    27    日